ru: Искусство и развлечения > Хобби и творчество > Аксессуары для музыкальных инструментов и игры в оркестре > Аксессуары для струнных инструментов > Аксессуары для гитар > Вертушки для колков: Электрические вертушки для колков; Ручные вертушки для колков
fr: Arts et loisirs > Loisirs et arts créatifs > Accessoires pour instruments de musique et orchestres > Accessoires pour instruments à cordes > Accessoires pour guitares > Tourne-mécaniques pour guitares: Tourne-mécaniques pour guitares électriques; Tourne-mécaniques pour guitares manuels
pt-PT: Artes e lazer > Passatempos e artes criativas > Acessórios de instrumentos musicais e orquestra > Acessórios de instrumentos de cordas > Acessórios de guitarra > Enroladores de cordas de guitarra: Enroladores de cordas elétricos; Enroladores de cordas manuais
sv: Konst och underhållning > Hobby och skapande > Tillbehör till musikinstrument > Tillbehör till stränginstrument > Gitarrtillbehör > Gitarrstämskruvar: Elektriska strängvindor; Manuella strängvindor
fi: Taide ja viihde > Harrastukset ja taiteet > Soitin- ja orkesteritarvikkeet > Jousisoitintarvikkeet > Kitaratarvikkeet > Kitaranvirityskampi: Sähkökitaran virityskammet; Manuaaliset virityskammet
vi: Nghệ thuật và giải trí > Sở thích và nghệ thuật sáng tạo > Phụ kiện dàn nhạc và nhạc cụ > Phụ kiện dành cho nhạc cụ dây > Phụ kiện guitar > Dụng cụ lên dây đàn ghi-ta: Dụng cụ lên dây chạy điện; Dụng cụ lên dây thủ công
cs: Umění a zábava > Hobby, hudba a výtvarné umění > Hudební nástroje – příslušenství > Smyčcové nástroje – příslušenství > Kytary – příslušenství > Navíječe kytarových strun: Elektrické navíječe strun; Ruční navíječe strun
es: Arte y ocio > Hobbies y artes creativas > Accesorios para instrumentos musicales y de orquesta > Accesorios para instrumentos de cuerda > Accesorios para guitarra > Manivela para apretar cuerdas de guitarra: Manivela eléctrica para apretar cuerdas de guitarra; Manivela manual para apretar cuerdas de guitarra
ko: 아트/엔터테인먼트 > 취미/예술 > 악기/오케스트라 부대용품 > 현악기 부대용품 > 기타 부대용품 > 기타 스트링 와인더: 전동 스트링 와인더; 수동 스트링 와인더
nb: Kunst og underholdning > Hobby og kreativitet > Tilbehør til musikkinstrumenter og orkestre > Tilbehør til strengeinstrumenter > Gitartilbehør > Strengestrammere for gitar: Elektriske strengestrammere; Manuelle strengestrammere
tr: Sanat ve Eğlence > Hobiler ve Sanatsal Çalışmalar > Müzik Aleti ve Orkestra Aksesuarları > Telli Çalgı Aksesuarları > Gitar Aksesuarları > Gitar Teli Anahtarları: Elektrikli Tel Anahtarları; Manuel Tel Anahtarları
de: Kunst & Unterhaltung > Hobby & Kunst > Zubehör für Musikinstrumente > Zubehör für Saiteninstrumente > Gitarrenzubehör > Gitarrensaitenspanner: Elektrische Saitenspanner; Manuelle Saitenspanner
hu: Művészet és szórakoztatás > Hobbik és kreatív művészet > Hangszer és zenekari kiegészítők > Vonóshangszer-kiegészítők > Gitárkiegészítők > Gitárhúr-tekercselők: Elektromos húrtekercselők; Kézi húrtekercselők
pl: Sztuka i rozrywka > Hobby i sztuki piękne > Akcesoria do instrumentów muzycznych > Akcesoria do instrumentów strunowych > Akcesoria do gitar > Korbki do nawijania strun: Elektryczne korbki do nawijania strun; Ręczne korbki do nawijania strun
ro-RO: Artă și divertisment > Hobby-uri și artă > Accesorii pentru instrumente muzicale și orchestră > Accesorii pentru instrumente cu coarde > Accesorii pentru chitară > Înfășurătoare coarde de chitară: Înfășurătoare coarde electrice; Înfășurătoare manuale coarde
lt-LT: Menai ir pramogos > Hobiai ir menai > Muzikos instrumentai ir orkestro priedai > Styginių instrumentų priedai > Gitarų priedai > Gitarų stygų tempimo įrankiai: Elektriniai stygų tempimo įrankiai; Rankiniai stygų tempimo įrankiai
th: ศิลปะและความบันเทิง > งานอดิเรกและศิลปะสร้างสรรค์ > เครื่องดนตรีและอุปกรณ์ออร์เคสตรา > อุปกรณ์เครื่องสาย > อุปกรณ์กีตาร์ > ที่ขันสายกีตาร์: ที่ขันสายแบบไฟฟ้า; ที่ขันสายแบบแมนนวล
en: Arts & Entertainment > Hobbies & Creative Arts > Musical Instrument & Orchestra Accessories > String Instrument Accessories > Guitar Accessories > Guitar String Winders: Electric String Winders; Manual String Winders
zh-TW: 藝術/娛樂 > 嗜好和創作藝術 > 樂器配件 > 弦樂器配件 > 吉他配件 > 吉他弦捲弦器: 電動捲弦器; 手動捲弦器
it: Arte e svago > Hobby e arti creative > Accessori per orchestre e strumenti musicali > Accessori strumenti a corda > Accessori per chitarra > Avvolgicorde per chitarra: Avvolgicorde elettrici; Avvolgicorde manuali
ja: 芸術・エンターテイメント > 趣味・コレクション > 楽器関連用品 > 弦楽器用品 > ギター用品 > ギター用ストリングワインダー: 電動ストリングワインダー; マニュアルストリングワインダー
nl: Kunst en entertainment > Hobby's en creatieve vaardigheden > Accessoires voor muziekinstrumenten > Accessoires voor snaarinstrumenten > Accessoires voor gitaren > Snaarspanners voor gitaren: Elektrische snaarspanners; Handmatige snaarspanners
bg-BG: Изкуства и развлечения > Хобита и творчески изкуства > Аксесоари за музикални инструменти и оркестри > Аксесоари за струнни инструменти > Аксесоари за китара > Устройства за навиване на струни: Електрически устройства за навиване на струни; Ръчни устройства за навиване на струни
hr-HR: Umjetnost i zabava > Hobiji i kreativne umjetnosti > Pribor za glazbala i orkestar > Pribor za gudačka glazbala > Pribor za gitare > Namotači žica: Električni namotači žica; Ručni namotači žica
pt-BR: Artes e entretenimento > Hobbies e artes > Acessórios para instrumentos musicais e orquestras > Acessórios para instrumentos de corda > Acessórios para guitarra > Chaves de afinação para guitarras: Chaves de afinação elétricas; Chaves de afinação manuais
da: Kunst og underholdning > Hobby og håndarbejde > Musikinstrumenter – tilbehør > Strengeinstrumenter – tilbehør > Guitar – tilbehør > Strammere til guitarstrenge: Elektriske strammere til strenge; Manuelle strammere til strenge
el: Τέχνες & Ψυχαγωγία > Χόμπι & Δημιουργικές Τέχνες > Αξεσουάρ μουσικών οργάνων & ορχήστρας > Αξεσουάρ εγχόρδων οργάνων > Αξεσουάρ κιθάρας > Κουρδιστήρια χορδών κιθάρας: Ηλεκτρικά κουρδιστήρια χορδών; Χειροκίνητα κουρδιστήρια χορδών
sk-SK: Umenie a zábava > Záľuby a tvorivé dielne > Príslušenstvo pre hudobné nástroje > Príslušenstvo pre sláčikové nástroje > Príslušenstvo pre gitaru > Navíjače strún na gitaru: Elektrické navíjače strún; Manuálne navíjače strún
sl-SI: Kultura in zabava > Hobiji in ustvarjalne umetnosti > Dodatki za glasbila in orkestre > Dodatki za godala > Dodatki za kitare > Navijalci za kitarske strune: Električni navijalci za strune; Ročni navijalci za strune
zh-CN: 艺术与娱乐 > 爱好/艺术创作 > 乐器与管弦乐队配件 > 弦乐器配件 > 吉他配件 > 吉他上弦器: 电动上弦器; 手动上弦器